臺灣屏東地方法院屏東簡易庭小額民事判決
111年度屏小字第258號
原      告  台北富邦商業銀行股份有限公司

法定代理人  程耀輝  



訴訟代理人  林泳宏  
被      告  陳美佳  

上列當事人間請求返還信用卡消費款事件，本院於民國111年9月
21日言詞辯論終結，判決如下：
    主      文
原告之訴駁回。
訴訟費用新臺幣1,000元由原告負擔。
    事實及理由
一、原告主張：被告前向原告申請信用卡使用，依約被告得於原
    告之特約商店記帳消費，且應按月向原告清償，如屆期未清
    償則按週年利率19.98％計算利息及依約繳納違約金，迄民國
    95年10月6日止，尚積欠本息新臺幣（下同）59,441元（其
    中53,744元為本金）未清償，爰依信用卡契約之法律關係提
    起本件訴訟等語，並聲明：被告應給付原告59,441元，及其
    中53,744元自95年10月7日起至104年8月31日止，按年利率1
    9.98％計算之利息，暨自104年9月1日起至清償日止，按年利
    率15％計算之利息。
二、被告則以：本件本金、利息及違約金均已超過15年未請求，
    伊主張時效抗辯等語，資為抗辯，並聲明：原告之訴駁回。
三、得心證之理由：
　㈠原告主張之上揭事實業據其提出行政院金融東管理委員會93
    年12月23日金管銀（六）字第0930036641號函、經濟部94年
    1月3日經授商字第09301242100號函、信用卡申請書、信用
    卡約定條款、消費明細表為證（本院卷第9至40頁），且被
    告亦坦承確有刷卡消費且未繳交信用卡費等語（見本院卷第
    92頁），是此部分事實，堪以認定。
　㈡按請求權，因15年間不行使而消滅。但法律所定期間較短者
    ，依其規定。利息、紅利、租金、贍養費、退職金及其他一
    年或不及一年之定期給付債權，其各期給付請求權，因5年
    間不行使而消滅。民法第125條、第126條分別定有明文。次
    按，消滅時效，自請求權可行使時起算。時效完成後，債務
    人得拒絕給付。同法第128條前段、第144條亦分別規定甚明
    。本件被告抗辯原告之請求權已罹於時效消滅等語。經檢視
    原告起訴狀之主張及其提出之歷史交易大量明細資料，本件
    帳款最後結算日為95年10月6日，最後一筆循環息入帳時間
    則為95年10月11日，則原告至遲於上開循環息入帳翌日即得
    行使請求權，倘以此為基準，至110年10月11日即滿15年。
    而原告係於111年5月19日始具狀提起本訴請求被告給付，有
    起訴狀上本院收文戳章可憑（見本院卷第7頁），其本件帳
    款請求權均已罹於時效，甚為明確，則被告為時效抗辯拒絕
    給付，即屬有據。
四、從而，原告本於信用卡使用契約關係，請求被告給付帳款新
    臺幣（下同）59,441元，及其中53,744元自95年10月7日起
    至104年8月31日止，按年利率19.98％計算之利息，暨自104
    年9月1日起至清償日止，按年利率15％計算之利息，為無理
    由，應予駁回。
五、本件事證已臻明確，兩造其餘陳述及攻擊防禦方法核與判決
    結果不生影響，爰不逐一論述，附此敘明。
六、訴訟費用負擔依據：民事訴訟法第78條。
中　　華　　民　　國　　111 　年　　10　　月　　 5　　日
                  屏東簡易庭  法  官  彭聖芳
以上為正本，係照原本作成。
如不服本判決，應於判決送達後20日內，以判決違背法令為理由
，向本院提出上訴狀並表明上訴理由（上訴理由應表明：一、原
判決所違背之法令及具體內容；二、依訴訟資料可認為原判決有
違背法令之具體事實），如未表明上訴理由者，應於上訴後20日
內向本院提出上訴理由書。如委任律師提起上訴者，應一併繳納
上訴審判裁判費。
中　　華　　民　　國　　111 　年　　10　　月　　 5　　日
                  　　　　　　書記官　謝鎮光